臺灣臺北地方法院刑事判決　　　　　　 95年度交易字第769號
公　訴　人　臺灣臺北地方法院檢察署檢察官
被　　　告　乙○○
上列被告因公共危險等案件，經檢察官提起公訴（95年度偵字第
21137號），本院判決如下：
    主    文
乙○○服用酒類，不能安全駕駛動力交通工具而駕駛，科罰金新
臺幣壹萬伍仟元，如易服勞役，以新臺幣壹仟元折算壹日；又因
過失傷害人，科罰金新臺幣壹萬元，如易服勞役，以新臺幣壹仟
元折算壹日。應執行罰金新臺幣貳萬參仟元，如易服勞役，以新
臺幣壹仟元折算壹日。
    犯罪事實
一、乙○○於民國九十五年八月二十七日晚間八時許，在臺北市
    文山區○○街○段九十一號附近之攤販飲用啤酒一瓶，明知
    服用酒類後，其吐氣所含酒精成分超過每公升○點五五毫克
    以上，已達不能安全駕駛動力交通工具之程度，竟仍於當日
    晚間九時許，駕駛車牌號碼ＤＺ—四四七三號自用小客車，
    自臺北市公務人員訓練中心出發，於當日晚間十時二十八分
    許，行經臺北市○○區○○街與萬美街之交岔路口前，轉彎
    車輛本應暫停讓直行車輛先行，而依當時之情形，又無不能
    注意之情事，竟疏於注意即貿然左轉萬美街，而當時甲○○
    騎乘車號ＬＹ九—五五○號重型機車在其後方，見乙○○突
    然左轉乃煞車不及，致其所騎乘之重型機車車頭撞擊乙○○
    所駕駛車輛之左後側，並因此人車倒地而受有左肩、左膝、
    左臉、雙腳擦挫傷及右腳第一趾近端趾骨骨折等傷害。嗣經
    警據報後到場處理，並測得乙○○呼氣之酒精濃度已達每公
    升○點五九毫克，始查悉上情，而乙○○於肇事後停留在現
    場，雖對於是否有過失有所爭執，然於到場警員尚未發覺其
    姓名與犯罪情節之前，仍主動向其承認為肇事者及服用酒類
    之事實，而自首表示願接受裁判。
二、案經被害人甲○○訴由臺北市政府警察局文山第一分局報請
    臺灣臺北地方法院檢察署檢察官偵查起訴。
    理    由
一、訊據被告乙○○對於服用酒類不能安全駕駛動力交通工具之
    犯行坦承不諱，且對於與告訴人所騎乘之機車發生撞擊，及
    告訴人因此次車禍而受有左肩、左膝、左臉、雙腳擦挫傷及
    右腳第一趾近端趾骨骨折等傷害之事實均不爭執，惟矢口否
    認有何過失傷害之犯行，辯稱：其雖與告訴人甲○○發生擦
    撞，惟當時其駕車至該路口時，即先停於路邊查看後方有無
    來車，打方向燈準備左轉，不料告訴人卻自後方騎車撞擊其
    所駕駛之車輛，因此其並無過失云云。經查：
  (一)被告於九十五年八月二十七日晚間八時許，在臺北市○○區
    ○○街一段九十一號附近之攤販飲用啤酒一瓶之事實，業據
    被告坦承不諱，且其於九十五年八月二十七日晚間十時二十
    八分接受酒精濃度測時候，其測試結果為每公升○點五九毫
    克，並因此造成本件交通事故等情，亦有酒測單與刑法第一
    百八十五條之三案件測試觀察紀錄表各一紙在卷可證（偵查
    卷第十三頁至第十四頁）。被告上開任意性之自白，經前揭
    證據補強後，應認與事實相符，而得作為認定被告犯罪之證
    據。是被告服用酒類之後，已達不能安全駕駛動力交通工具
    之程度等事實，應堪以認定。
  (二)被告雖辯稱對於本件車禍之發生並無過失，惟告訴人經本院
    以證人身分傳喚而由檢察官行主詰問時，證稱車禍發生路段
    為爬坡山路，當時伊騎在車道中間，並未看見被告駕駛車輛
    在前方，被告是在路旁正要左轉的車子，可是沒有注意到被
    告是否有打方向燈，結果被告就突然左轉，伊雖然有緊急煞
    車往左邊閃避，惟當時距離被告車輛僅約五公尺，已經煞車
    不及，才會發生本件車禍等語（本院卷第五十二頁至第五十
    三頁）。且被告涉嫌轉向未注意後方來車、酒精濃度超過規
    定標準駕車，為本件車禍之肇事原因，亦經本院送請臺北市
    車輛行車事故鑑定委員會鑑定屬實，有該委員會九十五年十
    二月二十九日北鑑審字第○九五三○四六九三○○號函附鑑
    定意見書一份可資酌參（本院卷第二十五頁至第三十頁）。
    此外並有現場與車損照片八幀、臺北市政府警察局文山一分
    局交通隊道路交通事故調查筆錄一份、交通事故談話紀錄表
    一份、道路交通事故現場圖一紙、補充資料表一紙、道路交
    通事故調查報告表(一)、(二)附卷可稽（偵查卷第二十七頁至第
    三十四頁、第三十六頁至第三十八頁）。至於告訴人因此次
    車禍而受有左肩、左膝、左臉、雙腳擦挫傷及右腳第一趾近
    端趾骨骨折等傷害之事實，則有臺北市立萬芳醫院委託財團
    法人私立臺北醫學大學辦理之萬甲字第一○六一四號甲種診
    斷證明書一紙在卷可證（偵查卷第十六頁）。從而，被告所
    為上開辯解，尚非有據，難以採信。
二、按汽車行駛至交岔路口，轉彎車應讓直行車先行，道路交通
    安全規則第一百零二條第一項第七款定有明文。被告為已考
    領駕照之人，此為其所自陳，對此自難諉稱不知。而本件案
    發當時雖為夜間且下雨，然有照明，且路面鋪裝柏油、無缺
    陷、障礙物、視距良好，有上開道路交通事故調查報告表(一)
    可參，並無任何足使被告無從注意之情事，竟疏於注意即貿
    然左轉，其對本件事故之發生為有過失甚明。又被告之過失
    行為與告訴人因本件交通事故導致受有前開傷害之間，有相
    當因果關係。綜上，本案事證明確，被告服用酒類不能安全
    駕駛動力交通工具以及過失傷害之犯行，均可堪認定，應予
    依法論科。
三、核被告所為，係犯刑法第一百八十五條之三之服用酒類不能
    安全駕駛動力交通工具罪，以及同法第二百八十四條第一項
    前段之過失傷害罪。其所犯罪名不同、行為互異，應予分論
    併罰。而查被告為汽車駕駛人，因酒醉駕車而致人受傷，依
    法應負刑事責任者，應依道路交通管理處罰條例第八十六條
    第一項規定，加重其刑。另查被告雖對於本件車禍之肇事原
    因有所爭執，然於車禍發生後停留在現場，且向據報至現場
    處理之警員坦承為肇事人，並承認確有服用酒類駕駛之事實
    ，此有臺北市○○○○○道路交通事故肇事人自首情形紀錄
    表一紙及前揭道路交通事故調查筆錄在卷可查（偵查卷第三
    十五頁、第三十二頁）。是被告既已向該管公務員申述犯罪
    事實，而不逃避接受裁判，合於刑法第六十二條前段所定對
    於未發覺之犯罪自首而接受裁判之要件，爰依該條規定減輕
    其刑，並依法先加後減。爰審酌被告素行良好、並無前科，
    有臺灣高等法院被告前案紀錄表一份在卷可稽，犯後坦承服
    用酒類不能安全駕駛動力交通工具之犯行，惟其服用酒類竟
    又再駕駛車輛，導致告訴人受有上開非屬輕微之傷害，且否
    認過失傷害犯行、又未與告訴人達成民事損害賠償之和解，
    及其生活狀況與智識程度等一切情狀，分別量處如主文所示
    之刑，並諭知易服勞役之折算標準，及定應執行刑，以資儆
    懲。
據上論斷，應依刑事訴訟法第二百九十九條第一項前段，道路交
通管理處罰條例第八十六條第一項，刑法第十一條前段、第一百
八十五條之三、第二百八十四條第一項前段、第六十二條前段、
第四十二條三項、第五十一條第七款，刑法施行第一條之一，判
決如主文。
本案經檢察官黃于真到庭執行職務
中　　華　　民　　國　　96　　年　　3 　　月　　7 　　日
　　　　　　　　　刑事第七庭審判長法  官  梁耀鑌
                                  法  官  許泰誠
                                  法　官　余明賢
以上正本證明與原本無異。
如不服本判決，應於判決送達後10日內向本院提出上訴狀（應抄
附繕本）。告訴人或被害人如對於本判決不服者，應具備理由請
求檢察官上訴，其上訴期間之計算係以檢察官收受判決正本之日
期為準。
  　　　　　　　　　　　　　　　　書記官　葉潔如
中　　華　　民　　國　　96　　年　　3 　　月　　7 　　日
附錄本案論罪科刑法條全文
中華民國刑法第一八五條之三
服用毒品、麻醉藥品、酒類或其他相類之物，不能安全駕駛動力
交通工具而駕駛者，處一年以下有期徒刑、拘役或新臺幣九萬元
以下罰金。
中華民國刑法第二百八十四條第一項
因過失傷害人者，處六月以下有期徒刑、拘役或新臺幣一萬五千
元以下罰金，致重傷者，處一年以下有期徒刑、拘役或新臺幣一
萬五千元以下罰金。
